【裁判字號】    89,交上易,794
【裁判日期】    890524
【裁判案由】    公共危險等
【裁判全文】
臺灣高等法院臺中分院刑事判決              民國八十九年度交上易字第七九四號
    上  訴  人
    即  被  告  丙○○
右上訴人因公共危險等案件，不服臺灣臺中地方法院八十九年度交上易字第三四號，
中華民國八十九年二月十五日第一審判決（起訴案號：臺灣臺中地方法院檢察署民國
八十八年度偵字第二四三一三號），提起上訴，本院判決如左：
    主      文
上訴駁回。
    事實及理由
一、本案經本院審理結果，認第一審判決認事用法及量刑均無不當，應予維持，並引
    用第一審判決書記載之事實、證據及理由（如附件） 。
二、上訴人即被告丙○○在本院未提出其他有利之證據及辯解，雖辯稱：告訴人乙○
    ○在警局僅指稱其只部有一點小擦傷，所提出之診斷證明書加載其頭部外傷
    ，顯屬不實，且本件係告訴人開車超速撞伊云云，惟查：(一)告訴人於警局製作筆
    錄時，頭部部分係僅覺微痛，但仍未現瘀腫，嗣於驗傷時，其瘀腫則已浮現等情
    ，已據告訴人在本院供述甚明，所供合於經驗法則，堪以採信，是其警局所供，
    不能為被告有利之認定；(二)本件告訴人雖超速撞及被告所駕車輛，惟被告未依規
    定左轉時應先讓直行之告訴人先行，其仍貿然左轉，以致肇事，自有過失，不能
    因告訴人亦與有過失而完全免除刑責，此已據原判決明甚詳。綜上，被告仍執
    前詞指摘原判決不當，為無理由，應予駁回。
三、據上論斷，應依刑事訴訟法第三百七十三條、第三百六十八條，判決如主文。
本案經檢察官甲○○到庭執行職務。
中      華      民      國     八十九     年      五      月   二十四   日
                                   臺灣高等法院臺中分院刑事第五庭
                                         審判長法  官  吳  火  川
                                               法  官  郭  同  奇
                                               法  官  朱      樑
右正本證明與原本無異。
不得上訴。
                                               書記官  呂  淑  芬
中      華      民      國     八十九     年      五      月   二十五   日
                                                                        Ｄ
臺灣臺中地方法院刑事判決                     八十九年度交易字第三四號
    公  訴  人  臺灣臺中地方法院檢察署檢察官
    被      告  丙○○  男四十六歲( 民國○○○年○月○日生)
                        住台中市○區○○里○○街一二二號
                        身分證統一編號：Ｐ一三九五二七六號
右列被告因公共危險等案件，經檢察官提起公訴 (八十八年度偵字第二四三一三號）
，本院判決如左：
    主      文
丙○○服用酒類，不能安全駕駛動力交通工具而駕駛，處有期徒刑參月，如易科罰金
，以參佰元折算壹日；又因過失傷害人，處有期徒刑貳月，如易科罰金，以參佰元折
算壹日。應執行有期徒刑肆月，如易科罰金，以參佰元折算壹日。
    事      實
一、丙○○於民國八十八年十二月十三日凌晨四時三十分許，飲酒後其吐氣所含酒精
    成份達每公升一．三一毫克，超過每公升Ｏ．二五毫克之標準值甚多，已不能安
    全駕駛動力交通工具，仍酒醉駕駛車牌號碼Ｅ九－七二二五號自用小客車，沿台
    中市○○區○○路由北往南方向行駛，途經台中市○○區○○路與敦化路速限四
    十公里市區道路○○○路口，因酒醉頭昏欲左轉至路邊休息時，本應注意汽車行
    駛至交岔路口，轉彎車輛應讓直行車輛先行，並應注意汽車駕駛人飲酒後其吐氣
    所含酒棈成份超過每公升Ｏ．二五毫克以上者，不得駕車，而依當時天候晴，晨
    間有曙光、路面乾燥、無缺陷及無障礙物，視距良好，又無不能注意之情形，詎
    其能注意，竟疏未注意讓直行車輛先行，猶酒醉貿然左轉，適有乙○○駕駛車牌
    號碼ＰＢ－六四九五號自用小客車，沿台中市○○區○○路由南往北方向駛經該
    交岔路口，亦疏未注意車前狀，並以時速五十至六十公里速度超速行駛，方
    均一時閃避不及，因而丙○○所駕自用小客車右前葉子板及右前車門處與乙○○
    所駕自用小客車前車頭發生碰撞，致乙○○受有頭部外傷、兩膝挫傷之傷害。丙
    ○○則於肇事後，未經有偵查權之機關或公務員發覺為犯嫌前，向到場處理本件
    車禍之警員黃志明自首即陳明其為肇事者及肇事經過，並願接受裁判。
二、案經乙○○訴由台中市警察局第五分局報請台灣台中地方法院檢察署檢察官偵查
    起訴。
    理      由
一、訊據被告丙○○對於前開事實坦承不諱，核與告訴人乙○○指訴之情節相符，並
    有台中市○○○道路交通事故調查報告表乙份、現場照片九張、診斷證明書乙紙
    及承辦本件車禍之警員黃志明所製作對被告酒精測試、觀察職務報告乙紙、被告
    酒精測試乙紙附卷足憑。按汽車行駛至交岔路口，轉彎車輛應讓直行車輛先行；
    且汽車駕駛人飲酒後其吐氣所含酒精成份超過每公升０．二五毫克以上者，不得
    駕車，道路交通安全規則第一百零二條第一項第六款、第一百十四條第二款分別
    定有明文。經查本件被告於前開時地駕車，本應注意遵守上開規定，而肇事路段
    為速限四十公里市區道路，依當時天候晴，晨間有曙光，路面乾燥、無缺陷及無
    障礙物，視距良好，有上開道路交通事故調查報告表附卷可查，又無不能注意之
    情形，詎其能注意，竟疏未注意讓直行之告訴人車先行，猶酒醉貿然左轉，因而
    肇事，致告訴人受有如事實欄所載傷害，足證被告確有過失，雖告訴人亦疏未注
    意車前狀況，並以時速五十至六十公里速度超速行駛，而有過失，惟被告仍難辭
    過失之責，且其過失行為與告訴人受傷間具有相當因果關係。本件事證明確，被
    告犯行堪以認定。
二、核被告丙○○所為，係犯刑法第一百八十五條之三之服用酒類，不能安全駕駛動
    力交通工具而駕駛罪及同法第二百八十四條第一項前段之過失傷害罪。又被告酒
    醉駕車，因而致人受傷，依法應負過失傷害罪責，依道路交通管理處理罰條例第
    八十六條第一項規定，應加重其刑。再被告肇事後，在未經有偵查權之機關或公
    務員發覺為犯嫌前，向到場處理本件車禍之警員黃志明坦承其為肇事者及肇事經
    過，並願接受裁判，此經證人黃志明到庭結證屬實，核與自首要件相符，依法減
    輕其刑，並依規定先加後減。被告所犯上開二罪，犯意各別，犯罪構成要件不同
    ，應予分論併罰。爰審酌被告肇事後迄今尚未賠償告訴人所受損害，及其過失程
    度、所生危害、告訴人受傷程度與犯後坦承犯行等一切情狀，分別量處如主文所
    示之刑，並均諭知易科罰金之折算標準，且定其應執行刑及諭知易科罰金之折算
    標準，以資懲儆。
三、據上論斷，應依刑事訴訟法第二百九十九條第一項前段、道路交通管理處罰條例
    第八十六條第一項、刑法第一百八十五條之三、第二百八十四條第一項前段、第
    六十二條前段、第四十一條、第五十一條第五款，罰金罰鍰提高標準條例第一條
    前段、第二條，判決如主文。
中    華    民    國      八十九      年       二        月    十五     日
                                    臺灣臺中地方法院交通法庭
                                        法  官  朱  光國
右正本證明與原本無異。
如不服本判決，應於判決送達後十日內向本院提出上訴狀( 應附繕本 )，上訴於臺灣
高等法院臺中分院。
                                        書記官
中    華    民    國      八十九      年       二        月    十六     日
刑法第二百八十四條第一項前段：
因過失傷害人者，處六月以下有期徒刑、拘役或五百元以下罰金。
刑法第一百八十五條之三：
服用毒品、麻醉藥品、酒類或其他相類之物，不能安全駕駛動力交通工具而駕駛者，
處一年以下有期徒刑、拘役或三萬元以下罰金。
                      Ｔ


司法院資訊處製作；財團法人民間司法改革基金會備份。
